最高法院刑事判決　　　　　　　　　　　　　　　九十三年度台上字第五五００號
　　上　訴　人　甲○○
　　　　　　　　　　　　六樓
右上訴人因偽造有價證券案件，不服台灣高等法院中華民國九十三年八月十日第二審
判決（九十三年度上訴字第六九三號，起訴案號：台灣板橋地方法院檢察署九十二年
度偵字第九一二八號），提起上訴，本院判決如左：
    主  文
上訴駁回。
    理  由
按刑事訴訟法第三百七十七條規定，上訴於第三審法院，非以判決違背法令為理由，
不得為之。是提起第三審上訴，應以原判決違背法令為理由，係屬法定要件。如果上
訴理由狀並未依據卷內訴訟資料，具體指摘原判決不適用何種法則或如何適用不當，
或所指摘原判決違法情事，顯與法律規定得為第三審上訴理由之違法情形，不相適合
時，均應認其上訴為違背法律上之程式，予以駁回。本件原判決撤銷第一審不當之科
刑判決，改判依牽連犯關係，從一重論處上訴人甲○○意圖供行使之用，而偽造有價
證券累犯罪刑，已詳認定犯罪事實之依據及憑以認定之理由，並對其所為：以吳永
豐名義訂約及簽發系爭本票，係應被害人彪蒲北要求，彪蒲北原本即知上訴人之真名
等辯詞，如何不足採信，亦已依據卷內資料予以指駁及說明。上訴意旨謂：上訴人自
始即以真名「甲○○」與彪蒲北簽定「汽車買賣合約書」，亦以「甲○○」名義簽發
系爭本票交付彪蒲北，且彪蒲北早已知悉上訴人之真正姓名，其指訴上訴人為隱匿身
分，假冒吳永豐名義與其簽定「汽車買賣合約書」，致其陷於錯誤，嗣因上訴人尚欠
其新台幣十四萬元，拒不見面經查證後，始知上訴人真正姓名等情，顯與事實不符。
本件委係彪蒲北為逼上訴人付款，要求上訴人以吳永豐名義簽發系爭本票，而為民事
債務糾紛，上訴人初無偽造文書、偽造有價證券及詐欺犯意，原判決僅憑彪蒲北片面
指訴之詞，遽予論處上訴人罪刑，顯有未洽等語，係就原審已詳為調查論斷與說明之
事項，再事爭執，殊非適法之第三審上訴理由。又上訴人之辯解，何以不足採信，原
判決理由二已詳其調查審認之結果，難謂有調查未盡及理由不備之違法。此外，上
訴人徒憑己意，對原審職權之適法行使及原判決理由已說明之事項，任意爭辯，顯與
法定上訴第三審之形式要件不符，其偽造有價證券及行使偽造私文書部分之上訴違背
法律上之程式，應予駁回。又裁判上一罪案件之一部分，得提起第三審上訴者，其不
得上訴第三審部分，依審判不可分原則，第三審法院亦應併予審判，但以得上訴部分
其上訴合法為前提。上訴人牽連所犯刑法第二百十七條第一項偽造署押及同法第三百
三十九條第一項詐欺取財部分，分別屬刑事訴訟法第三百七十六條第一款、第四款之
案件，依該條之規定，既經第二審判決，不得上訴於第三審法院，牽連之重罪偽造有
價證券及行使偽造私文書部分，其上訴既不合法，無從為實體上之判決，輕罪之偽造
署押及詐欺取財部分，亦無從適用審判不可分之原則，併為實體上審判，亦應從程序
上併予駁回。又本院為法律審，上訴人提出汽車買賣合約書、本票及和解書影本各一
份，無從調查審酌，附為明。
據上論結，應依刑事訴訟法第三百九十五條前段，判決如主文。
中　　　華　　　民　　　國　　九十三　　年　　　十　　　月　　二十一　　日
                              最高法院刑事第五庭
                                  審判長法官  謝　家　鶴
                                        法官  洪　文　章
                                        法官  花　滿　堂
                                        法官  陳　世　淙
                                        法官  洪　佳　濱
      右正本證明與原本無異
                                              書  記  官
中　　　華　　　民　　　國　　九十三　　年　　 十一 　　月　　　三　　　日
                                                                        Ａ
